【裁判字號】    99,上易,1611
【裁判日期】    990726
【裁判案由】    毒品危害防制條例
【裁判全文】
臺灣高等法院刑事判決                99年度上易字第1611號
    上訴人
    即被告  甲○○
上列上訴人因違反毒品危害防制條例案件，不服臺灣板橋地方法
院99年度易字第956號，中華民國99年5月11日第一審判決（起訴
案號：臺灣板橋地方法院檢察署99年度毒偵字第1782號），提起
上訴，判決如下：
    主  文
上訴駁回。
    理  由
壹、不服地方法院第一審判決上訴，須提出上訴書狀，並敘述具
    體理由，為上訴必備程式；所提書狀未敘述上訴理由，或僅
    曾以言詞陳述上訴理由，應於上訴期間屆滿後20日內補提理
    由書於原審法院。
    原審法院認逾期未補提上訴理由，應定期間先命補正；逾期
    未補正，為上訴不合法律上程式，應以裁定駁回。如已提出
    上訴理由，但所提非屬具體理由，則由第二審法院以上訴不
    合法律上程式，判決駁回。
    刑事訴訟法第350條、第362條與第367條明文規定。
貳、原判決認定被告甲○○施用第二級毒品犯行，已經被告坦白
    承認；獲案時所採集尿液經送請檢驗證實呈甲基安非他命陽
    性反應，犯罪事實明確。審酌被告「前已因施用毒品犯行，
    經觀察勒戒、不起訴處分確定，應知所惕勵，竟再實行本案
    施用毒品犯行，顯見其意志不堅，缺乏戒毒意志，除戕害自
    己身心健康外，並易導致社會危險，斟酌其智識程度、犯罪
    動機、目的、犯後態度、前次施用毒品案件所處刑度與公訴
    人具體求處有期徒刑一年等一切情狀」就所違犯毒品危害防
    制條例第10條第2 項施用第二級毒品罪，累犯，量處有期徒
    刑8 月，扣案甲基安非他命5 袋（毛重2.1510公克，含5 袋
    10標籤，淨重0.9010公克，取樣0.0002公克，重0.9008 公
    克）均沒收銷燬；玻璃球1 顆沒收。經核並無違法、失當。
、上訴意旨略以：「被告施用毒品惡習並非不能戒除，已知所
    警惕。被告坦承犯行，依毒品危害防制條例第17條第2 項規
    定：犯第4 條至第8 條之罪於偵查及審判中均自白，可減輕
    刑罰。被告犯後態度良好，依毒品危害防制條例第59條，得
    減輕刑罰。」等語。
肆、經審查，認定上訴不合法，論述如下：
一、被告前因施用毒品案件，曾經多次送觀察、勒戒及強制戒治
    ，並有多次施用第二級毒品前案紀錄，再犯本案施用第二級
    毒品罪行，顯見戒治並不具成效。
二、被告違犯毒品危害防制條例第10條第2 項罪行，並無毒品危
    害防制條例第17條第2 項規定的適用。
三、毒品危害防制條例並無第59條規定。被告於本案構成累犯，
    具有法定加重事由，原審僅判處被告有期徒刑8 月，已經從
    輕量刑。
伍、綜上，被告所述不足以認為原判決有何不當或違法，即與未
    敘述具體理由無異。所為上訴，不符合上訴法定要件，不經
    言詞辯論予以駁回。依刑事訴訟法第367 條前段、第372 條
    ，判決如主文。
中    華    民    國    99    年    7     月    26    日
                  刑事第六庭審判長法  官  郭豫珍
                                  法  官  何信慶
                                  法  官  吳淑惠
以上正本證明與原本無異。
不得上訴。
                                  書記官  胡勤義
中    華    民    國    99    年    7     月    26    日

司法院資訊處製作；財團法人民間司法改革基金會備份。
